臺灣士林地方法院民事裁定              100年度聲字第285號
聲  請  人  王興華
相  對  人  胡惠蘭
上列當事人間聲請停止執行事件，本院裁定如下：
    主  文
聲請人為相對人供擔保新臺幣貳佰肆拾萬元後，本院九十九年度
司執字第四八０二九號清償債務執行事件之強制執行程序，於本
院一百年度補字第六二八號分配表異議之訴事件判決確定、和解
或撤回起訴前應暫予停止。
    理  由
一、按有回復原狀之聲請，或提起再審或異議之訴，或對於和解
    為繼續審判之請求，或提起宣告調解無效之訴、撤銷調解之
    訴，或對於許可強制執行之裁定提起抗告時，法院因必要情
    形，或依聲請定相當並確實之擔保，得為停止強制執行之裁
    定，強制執行法第18條第2 項定有明文。
二、本件聲請意旨略以：相對人執為執行名義之支付命令未經合
    法送達，聲請人已提起再審之訴，且相對人前起訴請求聲請
    人給付，亦受敗訴判決，債權證明所載債權請求權更已罹於
    時效。為此，就相對人在分配表中所列分配金額提出異議並
    請停止分配等語。
三、查相對人前執本院99年度司促字第626 號支付命令及確定證
    明書為執行名義及證明，向本院民事執行處聲請就聲請人所
    有之不動產，於新台幣（以下同）136 萬2,542 元，及自支
    付命送送達翌日起至清償日止，按年息5 ％計算之利息範圍
    內為強制執行，現以本院99年度司執字第48029 號清償債務
    強制執行事件實施強制執行程序（下稱系爭執行程序）中。
    相對人另提出本院100 年度司促字第4253號支付命令及確定
    證明書為執行名義及證明文件，聲請對聲請人之財產強制執
    行，而經併入系爭執行程序實施強制執行。嗣執行法院業已
    拍定聲請人原有之不動產，並作成分配表，表列相對人可受
    分配之金額為994 萬6,911 元。聲請人就此已向本院提起分
    配表異議之訴，主張如上情聲請所依據之事實，而以本院10
    0 年度補字第628 號分配表異議之訴事件繫屬中等情，業經
    本院調取上開強制執行及民事訴訟卷宗查核屬實。
四、本院審酌聲請人已對相對人提起債務人異議之訴，如不停止
    系爭執行程序之進行，則嗣聲請人所提起之本案訴訟如獲勝
    訴判決時，表列相對人可受分配之分配款已遭領取，聲請人
    恐將受有難以回復之損害，堪認確有前揭強制執行法第18條
    第2 項所定之事由，且有裁定停止系爭執行程序之必要。但
    為使相對人如因此停止執行程序，致受償時間延滯受有損害
    時，得有賠償之適當擔保，仍應併命聲請人為相對人提供相
    當之擔保。
五、又法院依強制執行法第18條第2 項定擔保金額而准許停止強
    制執行之裁定者，該項擔保係備供債權人因停止執行所受損
    害之賠償，其數額應依標的物停止執行後，債權人未能即時
    受償或利用該標的物所受之損害額，或其因另供擔保強制執
    行所受之損害額定之，非以標的物之價值或其債權額為依據
    （最高法院86年度台抗字第442 號、91年度台抗字第429 號
    裁定意旨參照）。本件相對人於系爭執行程序，係以本院99
    年度司促字第626 號、100 年度司促字第4253號支付命令為
    執行名義，向本院民事執行處聲請就本件聲請人所有之不動
    產執行取償，如依分配表所列分配，相對人可受償金額為99
    4 萬6,911 元。是本件相對人因停止強制執行程序所可能受
    之損害，為通常情形下，於停止期間債權因無法續行執行受
    償，俾取得資金運用之相當於法定利率利息損失。茲參酌本
    院100 年度補字第628 號分配表異議之訴事件之訴訟標的金
    額為994 萬6,911 元，為得上訴第三審之事件，而依各級法
    院辦案期限實施要點第2 條第1 款、第7 款、第8 款規定，
    民事通常程序之辦案期間，第一審為1 年4 月、第二審為2
    年為2 年，第三審為1 年，合計為4 年4 月，相對人於該段
    期間可能所受損害額約為215 萬5,165 元（計算式：000000
    0 ×5 ％×52/12 ＝0000000.05，不滿1 元部分4 捨5 入）
    。另考量有因送達、上訴或其他原因致訴訟遲滯之情事可能
    存在，致相對人未能受償之期間延長，應酌予提高為240 萬
    元。是本院認相對人因此執行程序之停止所可能受之損害，
    而應由聲請人供擔保之數額，以240 萬元為相當，爰酌定為
    聲請人應供擔保之金額裁定如主文。
六、依強制執行法第18條第2 項裁定如主文。
中    華    民    國   100    年    8     月    17    日
                  民事第二庭  法  官  蕭錫証
以上正本證明與原本無異。
如對本裁定抗告，應於裁定送達後10日內向本院提出抗告狀，並
繳納抗告費新臺幣1,000 元。
中    華    民    國   100    年    8     月    18    日
                              書記官  何婉菁